臺灣高等法院高雄分院刑事附帶民事訴訟判決
　　　　　　　　　　　　　　　　　110年度重附民上字第2號
上　訴　人　余宏德

訴訟代理人　蔡建賢律師
被上 訴 人　財團法人高雄市廣濟宮

法定代理人　吳銘賜
被上 訴 人　吳銘賜

上二人共同
訴訟代理人　馬興平律師
被上 訴 人　高雄市政府前鎮地政事務所

法定代理人　王玉玲
訴訟代理人　蔡于慧
上列當事人間因損害賠償案件，上訴人不服臺灣高雄地方法院中
華民國110 年1 月21日第一審刑事附帶民事訴訟判決（109 年度
附民字第273 號），提起上訴，本院判決如下：
    主  文
上訴駁回。
    事實及理由
一、上訴人主張：被上訴人財團法人高雄市廣濟宮（下稱廣濟宮
    ）明知於民國59年間取得高雄市○鎮區○○段0000地號土地
    （下稱本件土地）之地上權登記為無效登記，卻行使使公務
    員登載不實、詐欺取得臺灣高雄地方法院97年度重訴字第11
    6 號民事判決，並聲請強制執行，將上訴人在本件土地上原
    興建之建築物拆除，被上訴人廣濟宮因此受有利益。被上訴
    人廣濟宮侵害上訴人之權利，爰依侵權行為之法律關係請求
    回復原狀及金錢賠償，並聲明求為判決：㈠被上訴人廣濟宮
    及高雄市政府地政處前鎮地政事務所應塗銷被上訴人廣濟宮
    就本件土地之地上權設定登記；㈡請求撤銷被上訴人廣濟宮
    取得臺灣高雄地方法院97年度重訴字第116 號民事判決之確
    定證明書並繳銷確定證明書以回復未取得97年度重訴字第11
    6 號民事判決之狀態；㈢請求回復上訴人對本件土地已時效
    取得地上權以及於高雄市政府地政處前鎮地政事務所提出時
    效取得地上權登記申請之狀態；㈣請求被上訴人廣濟宮應回
    復上訴人就本件土地原興建建築物之狀態及返還利益；㈤被
    上訴人廣濟宮及吳銘賜應連帶給付原告新臺幣（下同）3 億
    113 萬8,071 元及自起訴狀繕本送達翌日起至清償日止按週
    年利率百分之5 計算之利息；㈥願供擔保請准宣告假執行。
    嗣經原審為其敗訴判決後，上訴人提起上訴，並於本院聲明
    ：㈠原判決廢棄。㈡被上訴人廣濟宮及高雄市政府地政處前
    鎮地政事務所應塗銷被上訴人廣濟宮就本件土地之地上權設
    定登記；㈢請求撤銷被上訴人廣濟宮取得臺灣高雄地方法院
    97年度重訴字第116 號民事判決之確定證明書並繳銷確定證
    明書以回復未取得97年度重訴字第116 號民事判決之狀態；
    ㈣請求回復上訴人對本件土地已時效取得地上權以及於高雄
    市政府地政處前鎮地政事務所提出時效取得地上權登記申請
    之狀態；㈤請求被上訴人廣濟宮應回復上訴人就本件土地原
    興建建築物之狀態及返還利益；㈥被上訴人廣濟宮及吳銘賜
    應連帶給付上訴人3 億113 萬8,071 元及自起訴狀繕本送達
    翌日起至清償日止按週年利率百分之5 計算之利息；㈦願供
    擔保請准宣告假執行。
二、被上訴人於原審均未為任何聲明或陳述，亦未提出任何書狀
    。嗣經原審為其等勝訴判決後，被上訴人廣濟宮及吳銘賜於
    本院主張：其等並無任何侵權行為等語；另被上訴人高雄市
    政府前鎮地政事務所則以：本件並沒有不法登記之侵權行為
    等語置辯，並均於本院聲明：上訴駁回。
三、按刑事訴訟諭知無罪、免訴或不受理之判決者，對於附帶民
    事訴訟部分，應以判決駁回原告之訴，刑事訴訟法第503 條
    第1 項前段定有明文。查，被上訴人（即被告吳銘賜）被訴
    詐欺等案件，業經臺灣高雄地方法院以108 年度自字第16號
    、109 年度自字第8 號判決無罪在案，上訴人（即自訴人）
    不服原判決提起上訴後，業經本院以110 年度上易字第215
    號、第216 號撤銷原判決，並就被上訴人被訴詐欺得利既、
    未遂部分均判處無罪，另被訴行使使公務員登載不實文書部
    分則分別判處免訴、自訴不受理在案，此有相關卷證資料及
    刑事判決在卷可參。則依照首開規定，關於上訴人所提起之
    附帶民事訴訟，原審駁回上訴人在第一審之訴及其假執行之
    聲請，所據之理由雖與本院稍有不同，然就本件上訴人之訴
    及假執行之聲請均應駁回之結論則無二致，原判決仍予維持
    。上訴人上訴意旨指摘原判決不當，求為判決如訴之聲明，
    為無理由，應予駁回。
據上論結，應依刑事訴訟法第490 條前段、第368 條，判決如主
文。
中    華    民    國   110    年    10    月    5     日
                  刑事第五庭    審判長法  官  簡志瑩
                                      法  官  陳美燕
                                      法  官  唐照明
以上正本證明與原本無異。
如不服本判決，應於收受送達後20日內向本院提出上訴狀，其未
敘述上訴理由者，並得於提起上訴後20日內向本院補提理由書狀
（均須按他造當事人之人數附繕本）「切勿逕送上級法院」，但
非對於刑事訴訟之判決有上訴時，不得上訴。
中    華    民    國   110    年    10    月    5     日
                                      書記官  梁雅華